【裁判字號】    99,監,287
【裁判日期】    990811
【裁判案由】    許可監護人行為
【裁判全文】
臺灣臺中地方法院民事裁定               99年度監字第287號
聲  請  人  甲○○
相  對  人  乙○○
上列當事人間聲請許可監護人行為事件，本院裁定如下：
  主  文
准許聲請人變賣相對人所有臺中縣大里市○○段九四一地號（面
積二十七點六平方公尺、權利範圍四分之一）、同段九四二地號
（面積六十八點一三平方公尺、權利範圍四分之一），暨坐落前
揭兩筆土地上同段一九七九建號建物（門牌號碼：臺中縣大里市
○○路四三號、權利範圍四分之一）予駱阿元、林伯貞。
聲請程序費用由相對人負擔。
  理  由
一、按監護人對於受監護人之財產，非為受監護人之利益，不得
    使用、代為或同意處分。監護人為下列行為，非經法院許可
    ，不生效力：一、代理受監護人購置或處分不動產。二、代
    理受監護人，就供其居住之建築物或其基地出租、供他人使
    用或終止租賃。監護人不得以受監護人之財產為投資。但購
    買公債、國庫券、中央銀行儲蓄券、金融債券、可轉讓定期
    存單、金融機構承兌匯票或保證商業本票，不在此限，民法
    第一千一百零一條定有明文。該條規定依民法第一千一百十
    三條規定，於成年人之監護準用之。
二、聲請意旨略以：相對人因腦溢血，致精神有障礙，前經鈞院
    以九十九年度監宣字第二八號民事裁定宣告為受監護宣告人
    ，並選定聲請人為相對人之監護人確定。而聲請人因支付相
    對人之養護、醫藥等費用，必須處分相對人所有臺中縣大里
    市○○段九四一地號（面積二十七點六平方公尺、權利範圍
    四分之一）、同段九四二地號（面積六十八點一三平方公尺
    、權利範圍四分之一），暨坐落前揭兩筆土地上同段一九七
    九建號建物（門牌號碼：臺中縣大里市○○路四三號、權利
    範圍四分之一）等三筆不動產。爰依法聲請准許聲請人處分
    相對人所有前揭三筆不動產予關係人駱阿元、林伯貞等語。
三、經查：(一)聲請人主張：相對人為聲請人之父，伊經本院九十
    九年度監宣字第二八號民事裁定宣告為受監護宣告人，並選
    定聲請人為相對人之監護人確定等情，業據其提出本院九十
    九年度監字第一七六號民事裁定暨確定證明書、戶籍謄本等
    為證，並有九十九年度監宣字第二八號民事裁定附卷可稽，
    自堪信為真實。(二)聲請人復主張：因支付相對人照顧養護、
    醫療等生活費用，必須處分相對人所有坐落於臺中縣大里市
    ○○段九四一地號（面積二十七點六平方公尺、權利範圍四
    分之一）、同段九四二地號（面積六十八點一三平方公尺、
    權利範圍四分之一），暨坐落前揭兩筆土地上同段一九七九
    建號建物（門牌號碼：臺中縣大里市○○路四三號、權利範
    圍四分之一）予關係人駱阿元、林伯貞，及相對人之子女即
    關係人廖柏昌、廖慧真、廖佳容均同意聲請人處分相對人前
    揭不動產行為等情，業據其提出戶籍謄本、登記清冊、土地
    及建物登記第一類謄本、臺中縣地方稅務局房屋稅籍證明書
    、不動產買賣契約書、契約人同意書、關係人廖柏昌、廖慧
    真、廖佳容之同意書等為證，自堪信為真實。(三)本院審核聲
    請人為相對人之子，並為相對人之監護人，有關相對人之醫
    療、照顧等生活費用皆由聲請人處理。因相對人目前仍需就
    醫治療，故將上開三筆不動產處分，用以支付相對人每月之
    醫療、安養等生活費用，應屬為受監護人之利益。綜上所述
    ，本件聲請核與法尚無不合，為有理由，應予准許。
四、爰依非訟事件法二十一條第二項，民事訴訟法第九十五條、
    第七十八條，裁定如主文。
中    華    民    國    99    年    8     月    11    日
                   家事法庭法  官  唐敏寶
正本係照原本作成。
如對本裁定抗告，須於裁定送達後10日之不變期間內，向本院提
出抗告狀。
中    華    民    國    99    年    8     月    11    日
                           書記官  丁文宏

司法院資訊處製作；財團法人民間司法改革基金會備份。
